# 原始报表

提问人：ppqqqqpp 时间：2016-12-06 09:13:03
一家想挂牌的企业，一开始无账，但是每年向报税务局提供报表了，后来请了理账公司理账，但是整理后的账和之前提供的报表数字不要，那我应该是以之前报税的报表为原始报表还是以理账后的报表为原始报表呢？

回答人：chenyiwei
以过去向税务机关报税时报送的财务报表作为原始财务报表。

提问人：ppqqqqpp 时间：2016-12-06 20:56:59
那向税务机关报税时报送的财务报表和现在理账的报表不同 如何处理呢？审计时如何处理呢？

回答人：chenyiwei
原始报表的确定应遵循证监会规定；与理账后报表的差异一并列入原始报表与申报报表的差异中。